【裁判字號】    98,訴,1137
【裁判日期】    990205
【裁判案由】    違反毒品危害防制條例
【裁判全文】
臺灣屏東地方法院刑事判決              98年度訴字第1137號
公  訴  人  台灣屏東地方法院檢察署檢察官
被      告  甲○○
上列被告因違反毒品危害防制條例案件，經檢察官提起公訴（98
年度毒偵字第1167號），茲因被告就被訴事實為有罪之陳述，經
告知簡式審判程序意旨，並聽取公訴人及被告之意見後，本院合
議庭裁定由受命法官獨任依簡式審判程序審理，判決如下：
    主  文
甲○○施用第一級毒品，累犯，處有期徒刑拾月，扣案殘留海洛
因及甲基安非他命之吸食器壹組沒收銷燬。
    事  實
一、甲○○前因施用毒品案件，經本院以93年度毒聲字第56號裁
    定送觀察、勒戒，因無繼續施用毒品之傾向而於民國93年4
    月2 日出勒戒處所執行完畢。5 年內，又於93至94年間再因
    連續施用第一級毒品海洛因、第二級毒品甲基安非他命，經
    本院以94年度訴字417 號分別判處有期徒刑1 年、7 月確定
    ，合併定應執行刑為有期徒刑1 年5 月，再於94年間因施用
    毒品案件經本院94年度訴字第1102號判處有期徒刑1 年2 月
    、6 月，合併定應執行刑為有期徒刑1 年6 月，上開二罪接
    續執行，於94年10月4 日入監執行，甫於96年7 月24日縮短
    刑期假釋出獄，至97年6 月18日刑期屆滿日為止，其假釋均
    未撤銷，其未執行之刑，已以執行論。詎甲○○仍不知悔改
    ，明知海洛因及甲基安非他命分屬第一、二級毒品，不得持
    有及施用，仍基於施用第一、二級毒品之犯意，於98年7 月
    3 日上午9 時許，在屏東縣萬丹鄉○○村○○路鴿舍鐵皮屋
    內，以將海洛因及甲基安非他命同時摻在玻璃球內燒烤之方
    式，同時施用第一級毒品海洛因及第二級毒品甲基安非他命
    各1 次。嗣於98年7 月5 日上午11時許，在上開鴿舍鐵皮屋
    ，經警持搜索票前往搜索，並扣得吸食器一組，經其同意採
    尿送驗，其尿液中檢出嗎啡及甲基安非他命陽性反應而查知
    上情。
二、案經屏東縣政府警察局屏東分局報告台灣屏東地方法院檢察
    署檢察官偵查起訴。
    理  由
一、本件被告所犯係死刑、無期徒刑、最輕本刑為3 年以上有期
    徒刑以外之罪，其於本院準備程序中就前揭被訴事實為有罪
    之陳述，經受命法官告知簡式審判程序之旨，並聽取其與公
    訴人之意見後，本院認無不得或不宜改依簡式審判程序進行
    之處，爰依刑事訴訟法第273 條之1 第1 項、第284 條之1
    ，本院合議庭裁定由受命法官獨任依簡式審判程序審理；又
    簡式審判程序之證據調查，依刑事訴訟法第273 條之2 規定
    ，不受同法第159 條第1 項審判外陳述排除之限制，再被告
    對於卷內之各項證據，亦不爭執證據能力，故卷內所列之各
    項證據，自得作為證據，合先敘明。
二、上揭事實，業據被告甲○○於本院審理時坦承不諱，復有扣
    案之吸食器1 組在卷足憑，而被告為警所採集之尿液檢體，
    經送請台灣檢驗科技股份有限公司檢驗，結果呈嗎啡及甲基
    安非他命陽性反應，有該公司濫用藥物尿液檢驗報告1 份在
    卷可稽。足認被告上開自白顯與事實相符，堪信為真實。本
    件事證明確，被告犯行應可認定。
三、按海洛因及甲基安非他命分別為毒品危害防制條例第2 條第
    2 項第1 款、第2 款規定之第一級、第二級毒品，除法律另
    有規定者外，不得持有、施用。核被告甲○○所為，係犯毒
    品危害防制條例第10條第1 項之施用第1 級毒品罪，及同條
    第2 項之施用第2 級毒品罪。被告施用前持有海洛因及甲基
    安非他命之低度行為，應各為施用之高度行為所吸收，均不
    另論罪。又被告同時施用前述第一級及第二級毒品，係一行
    為而同時觸犯上開2 罪名之想像競合關係，應依刑法第55條
    規定，從一重論以施用第一級毒品罪。又被告曾於93至94年
    間再因連續施用第一級毒品海洛因、第二級毒品甲基安非他
    命，經本院以94年度訴字417 號分別判處有期徒刑1 年、7
    月確定，合併定應執行刑為有期徒刑1 年5 月，再於94年間
    因施用毒品案件經本院94年度訴字第1102號判處有期徒刑1
    年2 月、6 月，合併定應執行刑為有期徒刑1 年6 月，上開
    二罪接續執行，於94年10月4 日入監執行，甫於96年7 月24
    日縮短刑期假釋出獄，至97年6 月18日刑期屆滿日為止，其
    假釋均未撤銷，其未執行之刑，已以執行論等情，有台灣高
    等法院被告前案紀錄表1 份在卷可按，其於5 年以內再故意
    犯本件有期徒刑以上之罪，依刑法第47條第1 項規定，應論
    以累犯，並加重其刑。
四、爰審酌被告曾因施用毒品經送觀察勒戒處所施以勒戒後，仍
    未能戒斷其施用毒品之惡習，足見其陷溺已深，惟因施用毒
    品僅係戕害其自己身心並無加害他人，此次施用毒品次數僅
    1 次，且其犯罪後坦承犯行、態度尚稱良好等一切情狀，量
    處如主文所示之刑。另扣案之吸食器1 組，業經被告自承用
    以供施用海洛因及甲基安非他命毒品犯罪使用，針筒內所沾
    黏之海洛因及甲基安非他命，顯已析離不易，此觀卷附法務
    部調查局93年3 月19日調科壹字第09300113 060號函文意旨
    自明，應與所沾黏之毒品併同處分，依毒品危害防制條例第
    18 條 第1 項前段，沒收銷燬之。
據上論斷，應依刑事訴訟法第273 條之1第1項、第299 條第1 項
前段，毒品危害防制條例第10條第1 項、第2 項、第18條第1 項
前段，刑法第11條、第55條、第47條第1 項，判決如主文。
本案經檢察官李秀玲到庭執行職務。
中    華    民    國    99    年    2    月    5      日
                  刑事第二庭  法  官  簡光昌
以上正本證明與原本無異。
如不服本判決應於收受判決後10日內向本院提出上訴書狀，並應
敘述具體理由；其未敘述上訴理由者，應於上訴期間屆滿後20日
內向本院補提理由書（均須按他造當事人之人數附繕本）「切勿
逕送上級法院」。
中    華    民    國    99    年    2     月    5     日
                              書記官  黃佳惠
本案論罪科刑法條：
毒品危害防制條例第10條
施用第一級毒品者，處 6 月以上 5 年以下有期徒刑。
施用第二級毒品者，處 3 年以下有期徒刑。

司法院資訊處製作；財團法人民間司法改革基金會備份。
